【裁判字號】    96,訴,1319
【裁判日期】    970218
【裁判案由】    毒品危害防制條例
【裁判全文】
臺灣臺南地方法院刑事判決              96年度訴字第1319號
公  訴  人  臺灣臺南地方法院檢察署檢察官
被      告  甲○○
上列被告因毒品危害防制條例案件，經檢察官提起公訴（96年度
毒偵字第2339號），被告於本院準備程序進行中，已就被訴事實
為有罪之陳述，經本院合議庭裁定由受命法官獨任進行簡式審判
程序，判決如下：
    主  文
甲○○施用第一級毒品，處有期徒刑陸月；又施用第二級毒品，
處有期徒刑參月。應執行有期徒刑捌月。
    事實及理由
一、甲○○前於民國90年間因違反毒品危害防制條例案件，經觀
    察勒戒後，認無繼續施用毒品傾向，由臺灣臺東地方法院檢
    察署檢察官以90年度毒偵字第328號為不起訴處分確定。復
    於94年6月間起至95年10月5日上午9時許，因施用第一級毒
    品海洛因案件，另經臺灣臺南地方法院檢察署檢察官以95年
    營毒偵字第357號、96年度營毒偵字第3號為緩起訴處分，命
    至行政院衛生署嘉南療養院，進行減害替代療法計畫，惟其
    尚在緩起訴期間內，猶未戒除惡習，基於施用第一級毒品海
    洛因及第二級毒品安非他命之犯意，於96年7月16日下午4時
    許，在其位於臺南縣將軍鄉玉山村玉山29號之住處內，將安
    非他命置入玻璃球內，以火燒烤產生煙霧後予以施用。另於
    96年7月18日16時50分許往前回溯26小時之某時內，同在上
    開住處，以針筒注射方式施用海洛因。嗣甲○○於96年7月
    18日至臺灣臺南地方法院檢察署觀護人室接受採尿送驗，結
    果呈鴉片類及安非他命類毒品陽性反應，始知悉上情。
二、訊據被告業已坦承施用海洛因及安非他命之情，且有臺灣臺
    南地方法院檢察署受保護管束人尿液檢體監管紀錄表及臺灣
    檢驗科技股份有限公司濫用藥物尿液檢驗報告各1紙附卷可
    參，足信被告施用海洛因及安非他命之事實無訛。雖被告於
    本院審理時辯稱：伊是將海洛因及安非他命一起放在玻璃球
    內點火施用云云。然其於偵訊及本院訊問時均供稱：海洛因
    是以針筒注射方式施用，安非他命則以玻璃球燒烤方式施用
    等語，可見其供稱施用海洛因或安非他命之方式及器具均不
    相同，並無將二者混合施用之情。再者，施用海洛因後，24
    小時內經由尿液排出之量可達使用劑量之80﹪，而可檢測出
    嗎啡之期間平均約17至26小時（參見行政院衛生署管制藥品
    管理局90年5月4日管檢字第93902號函）。如依被告供稱其
    施用海洛因及安非他命之毒品為96年7月16日下午4時左右，
    則其於96年7月18日下午4時在地檢署觀護人室採集尿液時，
    已間隔48小時，其尿液經檢驗應無呈現嗎啡陽性反應之可能
    ，可見，其辯稱係於同一日時間將毒品混合施用，並非實在
    ，應為卸責之詞，不足採信。
三、核被告所為，係犯毒品危害防制條例第10條第1項及同條第2
    項之施用第一級毒品及施用第二級毒品之罪，且其所犯二罪
    ，犯意個別，行為互殊，應分論併罰。爰審酌被告歷經觀察
    勒戒及減害替代療法，均未能戒除毒癮，顯見戒毒意志不堅
    ，然念及其除毒品及竊盜前科外，並無其他犯罪紀錄，素行
    尚非惡劣，再者施用毒品係戕害個人健康，並未侵害他人權
    益、犯罪手段平和，及其犯後態度等一切情狀，分別量處如
    主文所示之刑。
四、依刑事訴訟法第273條之1第1項、第299條第1項前段、第310
    條之2、第454條，毒品危害防制條例第10條第1項、第2項，
    刑法第11條前段、第51條第5款，判決如主文。
五、如不服本判決，應於判決書送達之翌日起10日內，以書狀敘
    述理由，向本院提出上訴。
中    華    民    國    97    年    2     月    18    日
                  刑事第四庭    法  官  許蕙蘭
以上正本證明與原本無異。
如不服本判決應於收受本判後10日內向本院提出上訴書狀，並應
敘述具體理由。如未敘述上訴理由者，應於上訴期間屆滿後20日
內向本院補提理由書狀（均須按他造當事人之人數附繕本）「切
勿逕送上級法院」。
                                書記官  郭勝華
中    華    民    國    97    年    2     月    18    日
附錄法條：
毒品危害防制條例第10條
施用第一級毒品者，處 6 月以上 5 年以下有期徒刑。
施用第二級毒品者，處 3 年以下有期徒刑。


司法院資訊處製作；財團法人民間司法改革基金會備份。
